臺灣高雄地方法院刑事判決　　　　　　　　　　　　九十一年度易字第二六二號
　　公　訴　人　臺灣高雄地方法院檢察署檢察官
　　被　　　告　甲○○
右列被告因違反電子遊戲場業管理條例案件，經檢察官聲請簡易判決處刑（九十年度
偵字第二一一一八號），本院認不宜以簡易判決處刑（九十年度雄簡字第四九八號）
，爰適用通常程序審理，判決如左：
    主  文
甲○○違反未依電子遊戲場業管理條例規定辦理營利事業登記者，不得經營電子遊戲
場業之規定，累犯，處有期徒刑月，如易科罰金，以佰元折算壹日。
    事  實
一、甲○○前於民國八十九年間，因賭博案件經本院判處有期徒刑六月確定，並於九
    十年二月十五日易科罰金執行完畢，其係高雄市○○區○○路一三一號「廟口遊
    樂園」之負責人，明知廟口遊樂園經高雄市政府建設局核准登記營利事業目為遊
    樂園業，核准業務並不包括經營電子遊戲場業務，並知悉經營電子遊戲場業，須
    依電子遊戲場業管理條例相關規定辦理營利事業登記，否則不得擅自經營電子遊
    戲場業，竟未向主管機關高雄市政府辦理營利事業登記，自九十年七月九日起，
    在上揭「廟口遊樂園」內，擺設如附表所示之會產生聲光影像、圖案、動作之娛
    樂類電子遊戲機台共四十三台（均無退幣孔），供不特定之人打玩，而違規經營
    電子遊戲場業。嗣經警於同年八月八日晚間九時許，在前揭處所當場查獲而得知
    上情。
二、案經高雄市政府函送台灣高雄地方法院檢察署檢察官聲請以簡易判決處刑。
    理  由
一、按檢察官聲請以簡易判決處刑案件，經法院認為不得或不宜以簡易判決處刑者，
    應適用通常程序審判之，刑事訴訟法第四百五十二條定有明文。本件檢察官雖聲
    請以簡易判決處刑，惟被告甲○○固於警訊中坦承犯行，惟並未於偵訊中到庭陳
    述，是本院認不宜逕以簡易判決處刑，乃改依通常程序審理，合先敘明。
二、訊據被告甲○○對於右揭事實坦承不諱，復有高雄市政府聯合稽查紀錄表一紙、
    現場照片二幀、高雄市政府九十年十一月五日高市府建二字第四三八二五號函、
    高雄市政府高市建二商字第一八四五一六二五號營利事業登記證影本一紙及高雄
    市政府建設局工商登記系統營利事業登記資料一紙附卷可稽，足認被告之自白與
    事實相符。本件事證明確，被告犯行堪以認定。
三、按電子遊戲場業管理條例第四條第一項前段規定「本條例所稱電子遊戲機，指利
    用電、電子、電腦、機械或其他類似方式操縱，以產生或顯示聲光、影像、圖案
    、動作之遊戲機具」，故上開營業中之機台，自屬電子遊戲機無訛。次按，電子
    遊戲場業管理條例第十五條規定之立法意旨係為健全電子遊戲場之營業秩序，明
    定任何人未依該條例規定辦理電子遊戲場業之營利事業登記者，不得經營電子遊
    戲場業，是以騎樓、走道、寺廟、補習班等場所，自不得設置電子遊戲機營業，
    此亦有經濟部八十九年三月七日經（八九）商字第八九○○五五二一號函釋一紙
    在卷可參。至電子遊戲場業管理條例雖係商業登記法之特別法，該條例未規定者
    ，依商業登記法之規定，該條例第一條第二項固定有明文，惟一般未辦商業登記
    而開業，僅得連續處罰罰鍰，已無刑事處罰（八十八年十二月二十九日修正公佈
    ），與本條例未辦電子遊戲場業登記須刑事處罰不同，立法上顯然欲以刑事罰管
    制電子遊戲場業，本條例第十五條所謂未依本條例規定辦理營利事業登記者，不
    得經營電子遊戲場業，當然包括符合要件，尚未登記即營業者及不符合要件，無
    從辦理登記而營業者，不能以行為人不具該條例之要件，謂其毋庸辦理登記，而
    不得予以刑事處罰。另商業登記法第四條第一項雖規定小規模商業免辦登記，惟
    電子遊戲場業並非中央主管機關經濟部所定之小規模商業，自不得以其電子遊戲
    之規模大小或營業額多少，謂其為免辦登記之商業。
三、核被告所為，係違反電子遊戲場業管理條例第十五條之未依電子遊戲場業管理條
    例規定辦理營利事業登記者，不得經營電子遊戲場業之規定，其違反同條例第十
    五條之規定，應依同條例第二十二條之規定處斷。被告未經許可於同址經營電子
    遊戲場之行為，係基於同一之經營電子遊戲場為業務之犯意，而反覆所為之行為
    ，乃實質上一罪，應僅論以一罪。被告前於八十九年間因賭博案件經本院判處有
    期徒刑六月確定，並於九十年二月十五日易科罰金執行完畢，有卷附台灣高等法
    院被告全國前案紀錄表在卷可按，其受有期徒刑之執行完畢，五年以內再犯有期
    徒刑以上之罪，為累犯，依法加重其刑。爰審酌被告所陳列之機台數量為四十三
    台，擺放機台時間約一個月，惟其犯後已坦承犯行，態度尚稱良好，且已中風不
    良於行等一切情狀，量處如主文所示之刑，並諭知易科罰金之折算標準，以資懲
    儆。又被告於右揭「廟口遊樂園」擺設如附表所示之電子遊戲機台四十三台，雖
    為被告所有，業據其供承在卷，然因並未扣案，為免將來執行困難，本院爰不為
    沒收之諭知。
據上論斷，應依刑事訴訟法第二百九十九條第一項前段、第四百五十二條，電子遊戲
場業管理條例第二十二條，刑法第十一條前段、第四十七條、第四十一條第一項，罰
金罰鍰提高標準條例第二條，判決如主文。
中    華    民    國      九十一      年      八      月      十五      日
                                  臺灣高雄地方法院刑事第四庭
                                      審判長法官  黃建榮
                                            法官  楊國祥
                                            法官  盧怡秀
右正本證明與原本無異。
如不服本判決，應於判決送達後十日內，向本院提出上訴狀。
                                          書記官  林佳蓉
中    華    民    國      九十一      年      八      月      十六      日
附表：
┌──────────────────┬─────┐
│種類                                │台數      │
├──────────────────┼─────┤
│水果盤                              │二十五    │
├──────────────────┼─────┤
│麻將                                │七        │
├──────────────────┼─────┤
│辣妹十三姨                          │二        │
├──────────────────┼─────┤
│小瑪琍                              │三        │
├──────────────────┼─────┤
│賓果                                │一        │
├──────────────────┼─────┤
│戰國風雲                            │一        │
├──────────────────┼─────┤
│吃角子老虎                          │四        │
└──────────────────┴─────┘
附錄論罪科刑法條：
電子遊戲場業管理條例第二十二條
違反第十五條規定者，處行為人一年以下有期徒刑、拘役或科或併科新台
幣五十萬元以上二百五十萬元以下罰金。
